Images des répertoires du notaire Louis Bertels pour l'étude XXII
Archives nationales de France
Images des répertoires du notaire Louis Bertels pour l'étude XXII
24 avril 1790 - 17 brumaire an VI (24 avril 1790 - 7 novembre 1797)
MC/RE/XXII/3 - MC/RE/XXII/7, MC/RE/XXII/12
Etude XXII; Bertels, Louis
6 registres
Archives nationales de France
Minutes et répertoires: la loi 2008-696 du 15 juillet 2008 relative aux archives a fixé à 75 ans à compter de la date de l'acte, ou à 25 ans à compter de la date du décès de l'intéressé si ce délai est plus bref, le délai de communication des minutes et répertoires des notaires; ce délai est porté à 100 ans à compter de la date de l'acte si le document se rapporte à un mineur (code du Patrimoine, articles L213-2, 4e d et 5e).
Autres documents de l'étude (dossiers de clients, comptabilité...): s'agissant d'archives privées, ces documents sont communicables selon les modalités fixées par le déposant ou le donateur.
Certains documents ne sont pas accessibles sous leur forme originale en raison de leur mauvais état de conservation.
Registres entrés aux Archives nationales en 1943.
Images des répertoires de l’étude XXII
Archives de l'étude XXII
répertoire d'officier public ministériel
- Répertoire chronologique pour la période du 24 avril 1790 au 18 mars 1793, 24 avril 1790 - 18 mars 1793; MC/RE/XXII/3; Un registre de 179 feuillets de papier manuscrits, hauteur 37 cm x largeur 25 cm, composé de cahiers foliotés par le notaire. Le registre est en bon état. Une page blanche au feuillet 64 r°-64 v°; nombreuses déchirures.
  Le répertoire contient les informations suivantes: 1. la nature de l'acte; 2. les noms et prénoms des parties; 3. date du jour.
  répertoire
  - Liste chronologique des actes pour la période du 24 avril au 31 décembre 1790, 24 avril - 31 décembre 1790; 1 r°-41 r°; 41 feuillets
  - Liste chronologique des actes pour la période du 3 janvier au 31 décembre 1791, 3 janvier - 31 décembre 1791; 41 r°-117 r°; 76 feuillets
    - du 3 janvier au 30 juin 1791, 3 janvier - 30 juin 1791; 41 r°-78 v°; 37 feuillets
    - du 1 juillet au 31 décembre 1791, 1 juillet - 31 décembre 1791; 79 r°-117r°; 38 feuillets
  - Liste chronologique des actes pour la période du 2 janvier au 31 décembre 1792, 2 janvier - 31 décembre 1792; 118 r°-165 v°; 47 feuillets
    - du 2 janvier au 30 juin 1792, 2 janvier - 30 juin 1792; 118 r°-141 v°; 23 feuillets
    - du 1 juillet au 31 décembre 1792, 1 juillet - 31 décembre 1792; 142 r°-165 v°; 23 feuillets
  - Liste chronologique des actes pour la période du 1er janvier au 18 mars 1793, 1er janvier - 18 mars 1793; 168 r°-179 r°; 11 feuillets
- Répertoire chronologique pour la période du 19 mars 1793 au 17 brumaire an VI (19 mars 1793 - 7 novembre 1797), 19 mars 1793 - 17 brumaire an VI (19 mars 1793 - 7 novembre 1797); MC/RE/XXII/4; Un registre de 339 feuillets de papier manuscrits, hauteur 37 cm x largeur 25 cm, composé des cahiers foliotés par le notaire. Le registre est en bon état mais dérelié; nombreuses déchirures. Une page blanche au feuillet f° 333.
  - Liste chronologique des actes pour la période du 19 mars 1793 au 19 décembre 1793, 19 mars 1793 - 19 décembre 1793; 1 r°-54 r°; 53 feuillets
    - du 19 mars au 30 juin 1793, 19 mars - 30 juin 1793; 1 r°-22 r°; 21 feuillets
    - du 1 juillet au 19 décembre 1793, 1 juillet - 19 décembre 1793; 22 r°-54 r°; 32 feuillets
  - Liste chronologique des actes pour la période du 1er nivôse au 4e jour complémentaire an II (21 décembre 1793 - 20 septembre 1794), 1er nivôse - 4e jour complémentaire an II (21 décembre 1793 - 20 septembre 1794); 54 r°-110 r°; 56 feuillets
    - du 1er nivôse au 30 germinal an II (21 décembre 1793 - 19 avril 1794), 1er nivôse - 30 germinal an II (21 décembre 1793 - 19 avril 1794); 54 r°-80 v°; 26 feuillets
    - du 1er floréal au 4e jour complémentaire an II (20 avril - 20 septembre 1794), 1er floréal - 4e jour complémentaire an II (20 avril - 20 septembre 1794); 80 v°-110 r°; 30 feuillets
  - Liste chronologique des actes pour la période du 1er vendémiaire au 6è jour complémentaire an III (22 septembre 1794 - 22 septembre 1795), 1er vendémiaire - 6è jour complémentaire an III (22 septembre 1794 - 22 septembre 1795); 110 r°-213 v°; 103 feuillets
    - du 1er vendémiaire au 29 nivôse an III (22 septembre 1794 - 18 janvier 1795), 1er vendémiaire - 29 nivôse an III (22 septembre 1794 - 18 janvier 1795); 110 r°-140 v°; 30 feuillets
    - du 1er pluviôse au 30 floréal an III (20 janvier - 19 mai 1795), 1er pluviôse - 30 floréal an III (20 janvier - 19 mai 1795); 141 r°-174 v°; 33 feuillets
    - du 1er prairial au 6è jour complémentaire an III (20 mai - 22 septembre 1795), 1er prairial - 6è jour complémentaire an III (20 mai - 22 septembre 1795); 174 v°-213 v°; 39 feuillets
  - Liste chronologique des actes pour la période du 1er vendémiaire au 5è jour complémentaire an IV (23 septembre 1795 - 21 septembre 1796), 1er vendémiaire - 5è jour complémentaire an IV (23 septembre 1795 - 21 septembre 1796); 214 r°-283 v°; 69 feuillets
    - du 1er vendémiaire au 30 germinal an IV (23 septembre 1795 - 19 avril 1796), 1er vendémiaire - 30 germinal an IV (23 septembre 1795 - 19 avril 1796); 214 r°-255 v°; 41 feuillets
    - du 2 floréal au 5è jour complémentaire an IV (21 avril - 21 septembre 1796), 2 floréal - 5è jour complémentaire an IV (21 avril - 21 septembre 1796); 255 v°-283 v°; 28 feuillets
  - Liste chronologique des actes pour la période du 2 vendémiaire au 5è jour complémentaire an V (23 septembre 1796 - 21 septembre 1797), 2 vendémiaire - 5è jour complémentaire an V (23 septembre 1796 - 21 septembre 1797); 284 r°-332 v°; 48 feuillets
    - du 2 vendémiaire au 30 germinal an V (23 septembre 1796 - 19 avril 1797), 2 vendémiaire - 30 germinal an V (23 septembre 1796 - 19 avril 1797); 284 r°-307 v°; 23 feuillets
    - du 1er floréal au 5è jour complémentaire an V (20 avril - 21 septembre 1797), 1er floréal - 5è jour complémentaire an V (20 avril - 21 septembre 1797); 307 v°-332 v°; 25 feuillets
  - Liste chronologique des actes pour la période du 2 vendémiaire au 17 brumaire an VI (23 septembre - 7 novembre 1797), 2 vendémiaire - 17 brumaire an VI (23 septembre - 7 novembre 1797); 334 r°-339 v°; 5 feuillets
- Répertoire chronologique des minutes et brevets pour la période du 19 mars 1793 au 4è jour complémentaire an II (19 mars 1793 - 20 septembre 1794), 19 mars 1793 - 4è jour complémentaire an II (19 mars 1793 - 20 septembre 1794); MC/RE/XXII/5; Un registre de 113 feuillets de papier manuscrits, hauteur 30 cm x largeur 23 cm, composé des cahiers foliotés par le notaire. Le registre est en mauvais état et dérelié; pages blanches aux feuillets 3 v°, 14 v°, 19 v°, 30 v°.
  Attention: seuls les actes passés en minute sont conservés; les actes mentionnés dans le répertoire comme passés en simple brevet (colonne 3) ne sont pas conservés par les notaires et ne sont donc pas versés au Minutier (ils sont remis aux clients).
  - Liste chronologique des actes pour la période du 19 mars au 19 décembre 1793, 19 mars - 19 décembre 1793; 1 r°-50 r°; 50 feuillets. Les feuillets 50 v° à 53 r° sont rayés et les actes reportés sur les feuillets suivants.
    - du 19 mars au 31 juillet 1793, 19 mars - 31 juillet 1793; 1 r°-25 v°; 25 feuillets
    - du 1 août au 19 décembre 1793, 1 août - 19 décembre 1793; 26 r°-50 r°; 24 feuillets
  - Liste chronologique des actes pour la période du 1er nivôse au 4è jour complémentaire an II (21 décembre 1793 - 20 septembre 1794), 1er nivôse - 4è jour complémentaire an II (21 décembre 1793 - 20 septembre 1794); 54 r°-113 v°; 59 feuillets
    - du 1er nivôse au 29 ventôse an II (21 décembre 1793 - 19 mars 1794), 1er nivôse - 29 ventôse an II (21 décembre 1793 - 19 mars 1794); 54 r°-75 v°; 21 feuillets
    - du 1er germinal au 4è jour complémentaire an II (21 mars - 20 septembre 1794), 1er germinal - 4è jour complémentaire an II (21 mars - 20 septembre 1794); 76 r°-113 v°; 37 feuillets
- Répertoire chronologique des minutes et brevets pour la période du 1er vendémiaire au 6è jour complémentaire an III (22 septembre 1794 - 22 septembre 1795), 1er vendémiaire - 6è jour complémentaire an III (22 septembre 1794 - 22 septembre 1795); MC/RE/XXII/6; Un registre de 97 feuillets de papier manuscrits, hauteur 30 cm x largeur 23 cm, composé de cahiers foliotés par le notaire. Le registre est en bon état; pages blanches aux feuillets: 29 v°; 80; 88; le f° 11 est déchiré.
  - Liste chronologique des actes pour la période du 1er vendémiaire au 30 frimaire an III (22 septembre - 20 décembre 1794), 1er vendémiaire - 30 frimaire an III (22 septembre - 20 décembre 1794); 1 r°-29 r°; 29 feuillets
  - Liste chronologique des actes pour la période du 1er nivôse au 30 germinal an III (21 décembre 1794 - 19 avril 1795), 1er nivôse - 30 germinal an III (21 décembre 1794 - 19 avril 1795); 30 r°-58 v°; 28 feuillets
  - Liste chronologique des actes pour la période du 1er floréal au 6è jour complémentaire an III (20 avril - 22 septembre 1795), 1er floréal - 6è jour complémentaire an III (20 avril - 22 septembre 1795); 59 r°-97 v°; 38 feuillets
- Répertoire chronologique des minutes et brevets pour la période du 1er vendémiaire au 5è jour complémentaire an IV (23 septembre 1795 - 21 septembre 1796), 1er vendémiaire - 5è jour complémentaire an IV (23 septembre 1795 - 21 septembre 1796); MC/RE/XXII/7; Un registre de 64 feuillets de papier manuscrits, hauteur 30 cm x largeur 23 cm, composé de cahiers foliotés par le notaire. Le registre est en bon état; pages blanches aux feuillets :7 v°, 15, 21, 28, 37, 46, 51; le f° 27 est déchiré.
  - Liste chronologique des actes pour la période du 1er vendémiaire au 30 pluviôse an IV (23 septembre 1795 - 19 février 1796), 1er vendémiaire - 30 pluviôse an IV (23 septembre 1795 - 19 février 1796); 1 r°-33 v°; 33 feuillets
  - Liste chronologique des actes pour la période du 1er ventôse au 5è jour complémentaire an IV (20 février - 21 septembre 1796), 1er ventôse - 5è jour complémentaire an IV (20 février - 21 septembre 1796); 34 r°-64 v°; 30 feuillets
- Répertoire chronologique des brevets pour la période du 1er février 1791 au 17 brumaire an VI (1er février 1791 - 7 novembre 1797), 1er février 1791 - 17 brumaire an VI (1er février 1791 - 7 novembre 1797); MC/RE/XXII/12; Le répertoire comporte 285 feuillets et fait partie d' un registre de 319 feuillets de papier manuscrits, hauteur 35 cm x largeur 24 cm, composé de cahiers foliotés par le notaire. Le registre est en bon état; les feuillets 140 et 316 sont déchirés ou abîmés; les f° 281 et 292 v° sont blancs.
  Le registre contient aussi le répertoire du notaire Alexandre Maistre pour la période du du 12 pluviôse an III au 29 frimaire an VII (31er janvier 1795 - 19 décembre 1798).
  - Liste chronologique des brevets pour la période du 1er février au 31 décembre 1791, 1er février - 31 décembre 1791; 1 r°-37 r°; 37 feuillets
  - Liste chronologique des brevets pour la période du 1er janvier au 31 décembre 1792, 1er janvier - 31 décembre 1792; 38 r°-64 r°; 26 feuillets
  - Liste chronologique des brevets pour la période du 2 janvier au 19 décembre 1793, 2 janvier - 19 décembre 1793; 65 r°-113 r°; 48 feuillets
    - du 2 janvier au 28 juin 1793, 2 janvier - 28 juin 1793; 65 r°-89 r°; 24 feuillets
    - du 1 juillet au 19 décembre 1793, 1 juillet - 19 décembre 1793; 89 v°-113 r°; 24 feuillets
  - Liste chronologique des brevets pour la période du 1er nivôse au 4è jour complémentaire an II (21 décembre 1793 - 20 septembre 1794), 1er nivôse - 4è jour complémentaire an II (21 décembre 1793 - 20 septembre 1794); 113 r°-154 v°; 41 feuillets
  - Liste chronologique des brevets pour la période du 1er vendémiaire au 6è jour complémentaire an III (22 septembre 1794 - 22 septembre 1795), 1er vendémiaire - 6è jour complémentaire an III (22 septembre 1794 - 22 septembre 1795); 155 r°-213 v°; 58 feuillets
    - du 1er vendémiaire au 29 pluviôse an III (22 septembre 1794 - 17 février 1795), 1er vendémiaire - 29 pluviôse an III (22 septembre 1794 - 17 février 1795); 155 r°-180 v°; 25 feuillets
    - du 1er ventôse au 6è jour complémentaire an III (19 février - 22 septembre 1795), 1er ventôse - 6è jour complémentaire an III (19 février - 22 septembre 1795); 181 r°-213 v°; 32 feuillets
  - Liste chronologique des brevets pour la période du 1er vendémiaire au 5è jour complémentaire an IV (23 septembre 1795 - 21 septembre 1796), 1er vendémiaire - 5è jour complémentaire an IV (23 septembre 1795 - 21 septembre 1796); 214 r°-249 r°; 35 feuillets
  - Liste chronologique des brevets pour la période du 2 vendémiaire au 5è jour complémentaire an V (23 septembre 1796 - 21 septembre 1797), 2 vendémiaire - 5è jour complémentaire an V (23 septembre 1796 - 21 septembre 1797); 250 r°-281 v°; 31 feuillets
  - Liste chronologique des brevets pour la période du 2 vendémiaire au 17 brumaire an VI (23 septembre - 7 novembre 1797), 2 vendémiaire - 17 brumaire an VI (23 septembre - 7 novembre 1797); 282 r°-285 r°; 3 feuillets